【裁判字號】    97,消債更,1640
【裁判日期】    980525
【裁判案由】    更生事件
【裁判全文】
臺灣板橋地方法院民事裁定          97年度消債更字第1640號
聲  請  人  甲○○
代  理  人  廖于清律師
上列當事人因消費者債務清理事件聲請更生，本院裁定如下：
    主  文
聲請人甲○○自中華民國九十八年五月二十六日下午四時起開始
更生程序。
命司法事務官進行本件更生程序。
    理  由
一、按債務人與金融機構協商成立者，不可聲請更生或清算。但
    因不可歸責於己之事由，致履行顯有重大困難者，不在此限
    ；本條例施行前，債務人依金融主管機關協調成立之中華民
    國銀行公會會員辦理消費金融案件無擔保債務協商機制與金
    融機構成立之協商，準用前項之規定，消費者債務清理條例
    第151條第 5項、第6項分別定有明文；再按法院開始更生程
    序之裁定，應載明其年、月、日、時，並即時發生效力；法
    院裁定開始更生或清算程序後，得命司法事務官進行更生或
    清算程序，復為同條例第45條第1項、第16條第1項前段所明
    定。
二、本件聲請意旨略以：聲請人目前債務總金額為新臺幣（下同
    ）1,932,970 元，有不能清償債務之虞，消費者債務清理條
    例施行前，曾於民國95年間依照中華民國銀行公會會員辦理
    消費金融案件無擔保債務協商機制，與最大債權金融機構國
    泰世華商業銀行股份有限公司（下稱國泰世華）達成協商，
    雙方約定聲請人自95年10月起，分120期，利率5.00%，每月
    10日以23,821元，依各債權銀行債權金額比例清償各項債務
    ，至全部清償為止，惟協商前聲請人任職於中祥醫院，每月
    所得平均僅約22,000元左右，而前開協商還款金額顯高於其
    每月所得，實已無法維持個人生活所需，孰料，於聲請人與
    國泰世華協商同時，亦因任職醫院裁員致其被迫離職，聲請
    人僅能改至每小時薪水 100元之診所打零工，因此，聲請人
    每月收入驟減至16,000元左右，更無法履行前開協商金額及
    維持最低基本生活，故聲請人於清償 1期後毀諾，聲請人毀
    諾實有不可歸責於己之事由（見本院卷第 6頁、第64頁），
    且其無擔保或無優先權之債務總額未逾 1,200萬元，復未經
    法院裁定開始清算程序或宣告破產，依法自得聲請更生程序
    ，懇請裁定開始更生等語。
三、查聲請人之主張，據其提出財團法人金融聯合徵信中心債權
    人清冊、協議書、財政部綜合所得稅各類所得資料清單、勞
    工保險被保險人投保資料表（見本院卷第18至20頁）等件附
    卷可參，並有國泰世華97年10月28日民事陳述意見狀（見本
    院卷34至50頁）復卷可證，蓋聲請人因協商條件逾其每月可
    得收入，復亦伊因遭任職單位裁員致收入減少，而毀諾協商
    條件等情，核認應屬非可歸責於聲請人之事由所致，再本件
    聲請人除符合消費者債務清理條例第151條第5項但書之要件
    外，復查無本條例第6條第 3項、第8條或第46條各款所定駁
    回更生聲請之事由存在，則聲請人聲請更生，應屬有據，爰
    依上開規定命司法事務官進行本件更生程序，裁定如主文。
四、再進入更生程序後，聲請人應提出足以為債權人會議可決或
    經法院認為公允之更生方案以供採擇，俾免更生程序進行至
    依消費者債務清理條例第61條規定應行清算之程序，附此說
    明。
中    華    民    國    98    年    5     月    25    日
                  民事第三庭  法  官  何君豪
上為正本係照原本作成
本件不得抗告
本裁定已於98年5月26日下午4時公告。
中    華    民    國    98    年    5     月    25    日
                              書記官  黃琴茜


司法院資訊處製作；財團法人民間司法改革基金會備份。
